【裁判字號】    97,訴,1176
【裁判日期】    970924
【裁判案由】    毒品危害防制條例
【裁判全文】
臺灣基隆地方法院刑事判決              97年度訴字第1176號
公  訴  人  臺灣基隆地方法院檢察署檢察官
被      告  甲○○
上列被告因違反毒品危害防制條例案件，經檢察官提起公訴（97
年度毒偵字第1651號），被告為有罪之陳述，本院合議庭裁定由
受命法官獨任以簡式審判程序進行審理，並判決如下：
    主  文
甲○○施用第一級毒品，累犯，處有期徒刑捌月。扣案之第一級
毒品海洛因貳包（驗餘淨重零點壹貳柒零公克）併同難以完全析
離之包裝袋貳只沒收銷燬之。
    事  實
一、甲○○前因違反肅清煙毒條例案件，經本院以80年度訴字第
    230 號判決判處有期徒刑4 年6 月確定，入監執行後於民國
    84年1 月29日假釋出監並交付保護管束，保護管束期滿日為
    86年10月2 日（後遭撤銷假釋，尚餘殘刑2 年7 月18日）；
    保護管束期間，復因違反肅清煙毒條例案件，經本院以85年
    度訴字第43號判決判處有期徒刑3 年6 月，上訴後，經台灣
    高等法院以85年度上訴字第2804號判決上訴駁回確定；再因
    違反麻醉藥品管理條例案件，經本院以86年度易緝字第6 號
    判決判處有期徒刑6 月確定；又因詐欺、偽造有價證券等案
    件，分經台灣台北地方法院以86年度訴字第2206號判決判處
    有期徒刑7 月確定、台灣高等法院台南分院以87年度上訴字
    第481 號判決判處有期徒刑3 年6 月確定，上揭案件併前揭
    殘刑2 年7 月18日接續執行，而於90年10月19日假釋出監並
    交付保護管束，保護管束期滿日為96年4 月30日（後遭撤銷
    假釋，減刑後尚餘殘刑2 年2 月）。詎其於保護管束期間，
    因竊盜案件，經本院以91年度基簡字第743 號簡易判決判處
    拘役30日（後經本院以96年度聲減字第294 號裁定減為拘役
    15日），並因施用毒品案件，經本院以91年度毒聲字第511
    號裁定觀察、勒戒後，認有繼續施用毒品之傾向，而經本院
    以91年度毒聲字第818 號裁定令入戒治處所施以強制戒治，
    嗣於92年9 月3 日強制戒治執行完畢，並接續執行上揭竊盜
    案件、殘刑2 年2 月，後於96年7 月30日執行完畢。
二、甲○○猶不思戒除毒癮，基於施用第一級毒品海洛因之犯意
    ，於97年7 月2 日晚上9 時許，在基隆市安樂區仁愛之家收
    容中心廁所內，以將第一級毒品海洛因放入注射針筒加水之
    方式，施打第一級毒品海洛因1 次。嗣於97年7 月3 日下午
    4 時30分許，在基隆市○○路○ 段自強隧道口旁涼亭處為警
    盤查，當場查獲其持有第一級毒品海洛因2 包（驗餘淨重合
    計0.1270公克），並經其同意採尿，送驗結果呈嗎啡陽性反
    應，而悉上情。
三、案經基隆市警察局第四分局報請臺灣基隆地方法院檢察署檢
    察官偵查起訴。
    理  由
一、查本件被告甲○○所犯者非為死刑、無期徒刑、最輕本刑為
    3 年以上有期徒刑之罪或高等法院管轄第一審案件，其於準
    備程序進行中，先就被訴事實為有罪之陳述，經告知其簡式
    審判程序之旨，並聽取公訴人、被告之意見後，本院業已依
    刑事訴訟法第273 條之1 第1 項之規定，裁定由受命法官獨
    任以簡式審判程序進行本案之審理。
二、上揭事實，業據被告於本院準備程序、審理時坦承不諱，而
    被告為警查獲後所採集之尿液檢體，經送請檢驗，結果呈嗎
    啡陽性反應，有臺灣尖端先進生技醫藥股份有限公司濫用藥
    物尿液檢驗報告1 份附卷可稽，並有如事實欄所示之物品扣
    案足資佐證，又扣案之白色粉末2 包（驗餘淨重合計0.1270
    公克），經送請交通部民用航空局航空醫務中心檢驗結果，
    確含第一級毒品海洛因成分，此有該局97年7 月24日航藥鑑
    字第0973720 號鑑定書在卷可參，堪認被告上開自白與事實
    相符，足以採信。綜上所陳，本案事證明確，被告犯行堪可
    認定，應依法論科。
三、按海洛因係毒品危害防制條例所列管之第一級毒品，此為該
    條例第2 條第2 項第1 款所明定；又犯毒品危害防制條例第
    10條施用毒品之罪者，檢察官應聲請法院裁定，令被告入勒
    戒處所觀察、勒戒，經觀察、勒戒後，無繼續施用毒品之傾
    向者，應即釋放，並由檢察官為不起訴處分，有繼續施用毒
    品之傾向者，則由檢察官先聲請法院裁定令入戒治處所施以
    強制戒治，俟強制戒治期滿，再行釋放，並由檢察官為不起
    訴處分；而依前開規定觀察勒戒或強制戒治執行完畢釋放後
    ，5 年內再犯施用毒品之罪者，檢察官應依法追訴，毒品危
    害防制條例第20條第1項、第2項、第23條第2 項分別定有明
    文。核被告於前案強制戒治完畢後，5 年以內再犯施用第一
    級毒品海洛因之行為，係犯毒品危害防制條例第10條第1 項
    之施用第一級毒品罪。其先後持有第一級毒品海洛因之低度
    行為，應為先後施用毒品之高度行為所吸收，不另論罪。被
    告前曾受如事實欄所載有期徒刑之執行，此有臺灣高等法院
    被告前案紀錄表附卷可考，其於有期徒刑之執行完畢後，5
    年以內故意再犯本件有期徒刑以上之罪，為累犯，應加重其
    刑。本院審酌被告犯罪之動機、吸食頻率、曾有施用毒品之
    前科仍不知戒除，惟犯罪後坦承犯行，且所犯之施用毒品犯
    行乃戕害自己身心健康，並未危及他人等一切情狀，量處如
    主文所示之刑。
四、扣案之第一級毒品海洛因2 包（驗餘淨重合計0.1270公克）
    併同難以完全析離之外包裝袋2 只，均為查獲之毒品（蓋無
    論以何種方式分離包裝袋與其內裝之毒品，包裝袋內均會有
    極微量毒品殘留，故上述包裝袋應整體視為查獲毒品，參見
    最高法院95年度臺上字第3739號、第7354號判決），應依毒
    品危害防制條例第18條第1 項前段之規定宣告沒收銷燬之。
據上論斷，應依刑事訴訟法第273 條之1 第1 項、第299 條第1
項前段，毒品危害防制條例第10條第1 項、第18條第1 項前段，
刑法第11條、第47條第1 項，判決如主文。
本案經檢察官乙○○到庭執行職務。
中    華    民    國    97    年    9    月     24    日
                  刑事第二庭法  官  黃梅淑
以上正本證明與原本無異。
如不服本判決應於收受本判決後10日內向本院提出上訴書狀，其
未敘述上訴理由者，並得於提起上訴後10日內向本院補提理由書
狀（均須按他造當事人之人數附繕本。）「切勿逕送上級法院」
中    華    民    國    97    年    9     月    24    日
                            書記官  盧鏡合
附錄論罪法條：
毒品危害防制條例第10條第1項
施用第一級毒品者，處 6 月以上 5 年以下有期徒刑。


司法院資訊處製作；財團法人民間司法改革基金會備份。
